臺灣苗栗地方法院刑事判決　　　　　　　100年度易字第257號
公　訴　人　臺灣苗栗地方法院檢察署檢察官
被　　　告　薛明昆
被　　　告　薛明貴
被　　　告　吳彥宏
上列被告因竊盜等案件，經檢察官提起公訴（100 年度偵字第85
3 號），因被告於本院準備程序時就被訴事實為有罪之陳述，經
告知簡式審判程序之旨，並聽取當事人之意見後，本院合議庭裁
定改由受命法官獨任依簡式審判程序進行，並判決如下：
    主  文
薛明昆犯攜帶兇器竊盜罪，處有期徒刑拾月，扣案之剪刀壹支沒
收。
薛明貴共同搬運贓物，累犯，處有期徒刑陸月，如易科罰金，以
新臺幣壹仟元折算壹日。
吳彥宏共同搬運贓物，處有期徒刑肆月，如易科罰金，以新臺幣
壹仟元折算壹日。
    事  實
一、薛明貴前因施用毒品案件，經法院判處應執行有期徒刑11月
    確定，嗣經法院裁定減刑並定應執行刑為有期徒刑5 月，甫
    於民國96年9 月25日縮刑期滿執行完畢（構成累犯）。薛明
    昆意圖為自己不法之所有，於99年5 月21日上午8 時許，在
    新竹縣竹北市○○○路與復興三路路口，攜帶其所有客觀上
    具危險性，可供兇器使用之剪刀1 支（業經警於99年8 月20
    日查扣，並由本院於99年度易字第1240號判決中宣告沒收）
    ，以該剪刀破壞副駕駛座車門（毀損部分未經告訴）進入車
    內並撬開電門發動引擎方式，竊取林世璋所有車號3752-PE
    號白色喜美自小客車，供己代步使用，並將車上之衛星導航
    設備及工具1 組取走後，復將上開贓車停放在苗栗縣竹南鎮
    ○○街71號附近。同年5 月22日，薛明昆將上情告知胞弟薛
    明貴及友人吳彥宏後，薛明貴與吳彥宏竟共同基於搬運贓物
    之犯意聯絡，由薛明貴駕駛黑色裕隆牌自用小客車，搭載吳
    彥宏及不知情之女友郭小萍至前揭龍江街71號附近，由吳彥
    宏駕駛上開贓車跟隨薛明貴，共同將前開贓車搬運至苗栗縣
    頭份鎮○○路1250號「榮益輪業有限公司」，欲將上開贓車
    之輪胎及輪圈變賣予不知情之負責人彭建森，嗣彭建森拆下
    後輪2 個換裝薛明貴、吳彥宏自備之輪胎後，發現前輪因故
    無法拆卸，薛明貴、吳彥宏乃將前開贓車駛至國道1 號頭份
    交流道附近，合力拆下前輪2 個，再由薛明貴駕駛前開黑色
    裕隆牌自用小客車搭載吳彥宏，一同將輪胎運至「榮益輪業
    有限公司」，合計變賣上開贓車輪胎4 個，得款新臺幣（下
    同）4 千元，由薛明貴及吳彥宏朋分花用。嗣經警向吳彥宏
    查訪另案時，吳彥宏乃於有偵查犯罪職權之警員發覺前，主
    動向警供出上情自首，並經警循線查獲薛明昆、薛明貴。
二、案經苗栗縣警察局竹南分局報請臺灣苗栗地方法院檢察署檢
    察官偵查起訴。
    理  由
一、查本件被告薛明昆、薛明貴、吳彥宏所犯均非死刑、無期徒
    刑、最輕本刑為3 年以上有期徒刑之罪或高等法院管轄第一
    審案件，而被告3 人於準備程序進行中，就被訴事實為有罪
    之陳述，經法官告知簡式審判程序之旨，並聽取公訴人及被
    告之意見後，本院認適宜改依簡式審判程序進行，爰依刑事
    訴訟法第273 條之1 第1 項之規定，由本院合議庭裁定由受
    命法官獨任進行簡式審判程序，合先敘明。
二、上開犯罪事實，業據被告薛明昆、薛明貴、吳彥宏於本院準
    備程序中及審理時均坦承不諱，核與證人即被害人林世璋於
    警詢指述遭竊之情節及證人郭小萍、吳彥宏、彭建森於警詢
    、偵訊之證述相符，並有失車案件基本資料詳細畫面報表、
    現場照片6 張、現金支出傳票、贓物輪胎照片2 張等在卷可
    稽，足認被告薛明昆、薛明貴、吳彥宏之自白均與事實相符
    ，應堪採信。從而，本件事證明確，被告3 人之犯行均堪認
    定，應依法論科。
三、按刑法第321 條第1 項第3 款之攜帶兇器竊盜罪，係以行為
    人攜帶兇器竊盜為其加重條件，此所謂兇器，其種類並無限
    制，凡客觀上足對人之生命、身體、安全構成威脅，具有危
    險性之兇器均屬之，且祇須行竊時攜帶此種具有危險性之兇
    器為已足，並不以攜帶之初有行兇之意圖為必要（最高法院
    79年臺上字第5253號判例意旨參照）。查被告薛明昆持以竊
    取本案車輛之剪刀1 支，長約20公分，除握柄之外均為金屬
    材質，質地甚為堅硬，此為被告薛明昆於本院自陳（見本院
    卷第54頁），如以之刺、劃人體，在客觀上自足對人之生命
    、身體安全構成威脅，具有危險性，而可供兇器使用。
四、故核被告薛明昆所為，係犯刑法第321 條第1 項第3 款之攜
    帶兇器竊盜罪；核被告薛明貴及吳彥宏所為，均係犯刑法第
    349 條第2 項之搬運贓物罪，其2 人對上開犯行有犯意聯絡
    及行為分擔，應論以共同正犯。按收受贓物為贓物罪之概括
    規定，凡與贓物罪有關，不合於搬運、寄藏、故買、牙保贓
    物，而其物因他人財產犯罪已成立贓物之後，有所收受而取
    得持有者均屬之，是如已合於搬運、寄藏、故買、牙保贓物
    之行為，自不另論以收受贓物罪（最高法院82年台非字第
    188 號判決要旨參照），是檢察官認被告薛明貴及吳彥宏所
    為尚涉犯收受贓物罪，容有誤會。次按行為後法律有變更者
    ，適用行為時之法律；但行為後之法律有利於行為人者，適
    用最有利於行為人之法律，刑法第2 條第1 項定有明文。查
    被告薛明昆為上開攜帶兇器竊盜犯行後，刑法第321 條第1
    項，業於100 年1 月26日修正公布，並於100 年1 月28日生
    效施行，修正前刑法第321 條第1 項係規定「犯竊盜罪而有
    左列情形之一者，處6 月以上、5 年以下有期徒刑：一、於
    夜間侵入住宅或有人居住之建築物、船艦，或隱匿其內而犯
    之者。…六、在車站或埠頭而犯之者。」；修正後之刑法第
    321 條第1 項則規定：「犯竊盜罪而有左列情形之一者，處
    6 月以上、5 年以下有期徒刑，得併科新臺幣十萬元以下罰
    金：一、侵入住宅或有人居住之建築物、船艦或隱匿其內而
    犯之者。…六、在車站、埠頭、航空站或其他供水、陸、空
    公眾運輸之舟、車、航空機內而犯之者。」經比較修正前、
    後之規定，可知刑法第321 條第1 項之法定本刑，修正前並
    無併科罰金刑部分，修正後增列「得併科新臺幣10萬元以下
    罰金」；又修正前刑法第321 條第1 項第1 款係規定「夜間
    侵入住宅或有人居住之建築物、船艦或隱匿其內而犯之者」
    ，修正後不限於「夜間」，而為「侵入住宅或有人居住之建
    築物、船艦或隱匿其內而犯之者」；另修正前刑法第321 條
    第1項 第6 款限於「在車站或埠頭而犯之」，修正後「在車
    站、埠頭、航空站或其他供水、陸、空公眾運輸之舟、車、
    航空機內而犯之者」均係犯刑法第321 條第1 項第6 款之罪
    ，故修正後刑法第321 條第1 項之規定並非較有利於被告，
    自應適用被告行為時即修正前之刑法第321 條之規定。
五、被告薛明貴前因施用毒品案件，經法院判處應執行有期徒刑
    11月確定，嗣經法院裁定減刑並定應執行刑為有期徒刑5 月
    ，甫於96年9 月25日縮刑期滿執行完畢，有臺灣高等法院被
    告前案紀錄表在卷可參，其於前開有期徒刑執行完畢後5年
    以內，故意再犯本件有期徒刑以上罪，為累犯，應依刑法第
    47條第1 項之規定，加重其刑。又檢察官雖認被告薛明昆亦
    構成累犯，惟查，被告薛明昆前因竊盜案件，經法院判處有
    期徒刑4 年確定；又因毒品案件，經法院判處有期徒刑10月
    、5 月確定；再因妨害公務等案件，經法院判處有期徒刑7
    月、3 月確定，嗣前開各罪經法院裁定減刑並定應執行刑為
    有期徒刑4 年8 月15日，於98年8 月18日假釋出監，原應於
    99年5 月18日假釋期滿執行完畢，然因被告薛明昆前揭假釋
    業經撤銷，尚須執行殘刑9 月，此部分於99年8 月21日入監
    執行，並與其他案件接續執行，執行完畢日為102 年5 月20
    日，此有臺灣高等法院被告前案紀錄表在卷可參，故被告薛
    明昆於本案中尚不構成累犯。又被告吳彥宏於本案為警發覺
    之前，即主動向警供出上情，因而查獲本案，此經證人即查
    獲本案之員警饒達隆及魯竟成於偵查中證述明確，足認被告
    吳彥宏符合自首要件，爰依刑法第62條之規定減輕其刑。爰
    審酌被告3 人素行非佳，其等均正值青壯，不思以正途賺取
    財物，被告薛明昆已有諸多竊盜前案，竟仍未能悔改，再為
    本案竊車犯行，被告薛明貴、吳彥宏則搬運贓物變賣，增加
    被害人尋回失車之難度，所為均值非難，但念其等犯後尚知
    坦承犯行，態度尚佳，節省有限之司法資源，並衡酌其犯罪
    之動機、手段、未賠償被害人之財物損失、其生活狀況、智
    識程度等一切情狀，分別量處如主文所示之刑，並就被告薛
    明貴、吳彥宏部分諭知易科罰金之折算標準，以示懲戒。末
    查，被告薛明昆所有用以持犯本案之剪刀1 支，已經警於99
    年8 月20日查扣，並由本院於99年度易字第1240號判決中宣
    告沒收，此據被告薛明昆供承在卷（見本院卷第54頁），並
    有本院前揭判決可查，則前揭剪刀1 支既未滅失，且屬被告
    薛明昆所有供犯罪所用之物，爰依刑法第38條第1 項第2 款
    之規定宣告沒收，附此敘明。
據上論斷，應依刑事訴訟法第273 條之1 第1 項、第299 條第1
項前段，刑法第2 條第1 項前段、第28條、（修正前）第321 條
第1 項第3 款、第349 條第2 項、第47條第1 項、第62 條 、第
38條第1 項第2 款、第41條第1 項前段，刑法施行法第1條 之1
第1 項、第2 項前段，判決如主文。
本案經檢察官盧美如到庭執行職務。
中    華    民    國   100    年    5     月    19    日
                  刑事第三庭    法  官  顏苾涵
以上正本證明與原本無異。
如不服本判決應於收受判決後10日內向本院提出上訴書狀，並應
應敘述具體理由。其未敘述上訴理由者，應於上訴期間屆滿後20
日內向本院補提理由書(均須按他造當事人之人數附繕本)「切勿
逕送上級法院」。
中    華    民    國   100    年    5     月    19    日
                                書記官  涂村宇
附錄本案論罪科刑法條：
（修正前）刑法第321 條、
（加重竊盜罪）
犯竊盜罪而有下列情形之一者，處 6 月以上、5 年以下有期徒
刑：
一、於夜間侵入住宅或有人居住之建築物、船艦，或隱匿其內而
    犯之者。
二、毀越門扇、牆垣或其他安全設備而犯之者。
三、攜帶兇器而犯之者。
四、結夥三人以上而犯之者。
五、乘火災、水災或其他災害之際而犯之者。
六、在車站或埠頭犯之者。
前項之未遂犯罰之。
刑法第349 條
（普通贓物罪）
收受贓物者，處 3 年以下有期徒刑、拘役或 5 百元以下罰金。
搬運、寄藏、故買贓物或為牙保者，處 5 年以下有期徒刑、拘
役或科或併科 1 千元以下罰金。
因贓物變得之財物，以贓物論。